【裁判字號】    99,交聲,1251
【裁判日期】    990729
【裁判案由】    違反道路交通管理處罰條例聲明異議
【裁判全文】
臺灣臺北地方法院交通事件裁定        99年度交聲字第1251號
原處分機關  臺北市交通事件裁決所監理所
異  議  人
即受處分人  甲○○
上列異議人即受處分人因違反道路交通管理處罰條例案件，對於
臺北市交通事件裁決所中華民國99年7月9日北市裁罰字第裁22-C
G0000000號裁決（原舉發案號：北縣警交大字第CG0000000號）
處分聲明異議，本院裁定如下：
    主  文
異議駁回。
    理  由
一、按汽車駕駛人，行經有燈光號誌管制之交岔路口闖紅燈者，
    處新臺幣（下同）1800元以上5400元以下罰鍰；汽車駕駛人
    ，違反道路交通管理處罰條例第53條者，除依原條款處罰鍰
    外，並記違規點數3點，道路交通管理處罰條例第53條第1項
    、第63條第1項第3款分別定有明文。
二、原處分意旨略以：本件異議人即受處分人甲○○騎乘車牌號
    碼J6X-807號重型機車（下稱系爭車輛），於99年4月25日15
    時10分許，行經有燈光號誌管制之臺北縣中和市○○路與景
    平路口（下稱系爭交岔路口），竟於燈光管制號誌為紅燈時
    ，闖越紅燈穿越路口，經原舉發單位臺北縣政府警察局交通
    大隊以異議人有違反道路交通管理處罰條例第53條第1項之
    違規行為，經以路口錄影設備錄影存證後，並以北縣警交大
    字第CG0000000號舉發違反道路交通管理事件通知單逕行掣
    單舉發。嗣異議人於通知單上所載應到案日期前之99年5月
    19日向原處分機關臺北市交通事件裁決所提出申訴，經原處
    分機關向原舉發單位查覆後，仍認異議人有上揭違規行為，
    乃於99年7月9日依道路交通管理處罰條例第53條第1項及第
    63條第1項第3款（原處分漏引第3款）規定，以異議人有「
    駕車行經有燈光號誌管制之交岔路口闖紅燈」之行為，裁處
    罰鍰1,800元，並記違規點數3點，異議人於同日收受本件裁
    定後，旋於同日提出本件聲明異議等語。
三、聲明異議意旨略以：伊係越線在前方轉角處等候綠燈迴轉，
    並非闖紅燈等語。
四、經查：本件異議人駕駛系爭車輛，於前揭時、地，行經有燈
    光號誌管制之系爭交岔路口，於燈光號誌為紅燈時，闖越該
    交岔路口，業經科學儀器錄影採證，並為臺北縣政府警察局
    交通警察大隊舉發之事實，此有臺北縣政府警察局舉發違反
    道路交通管理事件通知單1紙、錄影採證照片6張等在卷可稽
    ，且異議人於異議狀中對其於上揭時地確實曾騎乘系爭車輛
    行經舉發地點，於經過系爭路口迴轉時，經科學儀器錄影存
    證乙情亦不爭執，是此部分之事實堪予認定。至異議人雖以
    前詞置辯，惟參之道路交通標誌標線號誌設置規則第206條
    第5款規定，車輛面對圓形紅燈表示禁止通行，不得超越停
    止線或進入路口，除與圓形紅燈同亮之箭頭綠燈，得依箭頭
    綠燈之指示行進外，不得進行任何左轉、右轉、直行、迴轉
    之進入路口行為，否則即為闖紅燈之行為，而觀諸本件違規
    採證照片顯示異議人車輛於當日15時10分58秒系爭路口燈光
    號誌轉換為紅燈時，尚未行經系爭路口，於同時11分2秒時
    始超越停止線並繼續往前行駛，於同時11分3至4秒系爭路口
    號誌仍為紅燈情況下左轉駛離等情，是異議人所行駛路口號
    誌之圓形紅燈既已亮起，其卻仍逕行穿越路口進行迴轉，不
    論其迴轉行為是否業已完成，均已屬道路交通管理處罰條例
    第53條之闖越紅燈之行為。是異議人所辯僅超越停止線云云
    ，無足採信。
五、綜上所述，本件異議人確有於前揭時、地，駕駛系爭車輛，
    行經有燈光號誌管制之系爭交岔路口闖紅燈之違規事實，堪
    以認定。從而，原處分機關依道路交通管理處罰條例第53條
    第1項、第63條第1項第3款（裁決書漏引第3款）之規定，裁
    處受處分人罰鍰1,800元、併記違規點數3點，核無違誤。異
    議人聲明異議，指摘原處分不當，為無理由，應予駁回。
六、據上論斷，依道路交通案件處理辦法第19條，裁定如主文。
中    華    民    國    99    年    7     月    29    日
                臺灣臺北地方法院交通法庭
                              法  官  楊雅清
以上正本證明與原本無異。
如不服本裁定，應於送達後5日內，向本院提出抗告狀。
                              書記官  吳俊龍
中    華    民    國    99    年    7     月    29    日

司法院資訊處製作；財團法人民間司法改革基金會備份。
